Inventaris van het archief van de Tweede Kamer der Staten-Generaal, 1815-1945
Nationaal Archief, Den Haag
- Ingekomen officiële bescheiden en overgelegde stukken, 3.
  - Seriematig, onderverdeeld per inzendende minister resp. instantie, 3.1
    - van de minister van Koloniën, 1849-1940; 628-662, 3456; 18 pakken, 10 omslagen, 6 delen en 1 katern
      - Statistieken van de rechtsbedeling in Nederlands-Indië over de jaren 1853, 1860-1862, 1864-1865,, 1853, 1862-1868, 629-634; 5 delen en 1 katern
        - 1853, gedrukt., 629; katern
        - 1860, 630
        - 1861, 631
        - 1862, 632
        - 1864, 633
        - 1865, 634
      - Bijlagen bij het Koloniaal verslag Suriname van 1859 en 1862, 1859, 1862, 3456; pak
      - Bijlagen bij de verslagen van de Algemene Rekenkamer in Nederlands-Indië over de jaren 1902-1910, 1912, 1915-1916, 1902-1917, 635; pak
      - Verslagen van de toestand en de werking van de koloniale postspaarbank in Curaçao over de jaren 1909-1918 en in Suriname over de jaren 1909, 1911-1912, 1910-1919, 636; omslag
      - Verslagen van vergaderingen van de Raden van Politie op Aruba, Bonaire, Sint Maarten, Sint Eustasius en Saba over de jaren 1910-1920, 1926-1931, met geleidebrieven, 1910-1932, 637; pak
      - Rekeningen wegens de tegeldemaking van schuldbewijzen ten name en ten laste van Nederlands-Indië over de jaren 1916-1937, met bijlagen, 1916-1939, 638; pak
      - Jaarverslagen met balans en winst- en verliesrekeningen van de Nederlands-Indische Aardolie Maatschappij over de jaren 1921-1938, met geleidebrieven, 1922-1939, 639; pak
      - Jaarverslagen van de gemeenschappelijke mijnbouwmaatschappij Billiton over de jaren 1924-1938, met geleidebrieven, 1925-1939, 640; pak
      - Verslagen van de Algemene Rekenkamer in Nederlands-Indië over de jaren 1925, 1927-1938, met geleidebrieven,, 1926-1939, 641-644; 4 pakken
        - 1925, 1927, 641
        - 1928-1929, 642
        - 1930-1933, 643
        - 1934-1938, 644
      - Uittreksels uit het register der besluiten van de Gouveneur-Generaal van Nederlands-Indië houdende af- en overschrijvingen van bedragen op de begroting van Nederlands-Indië over de jaren 1928-1939, met geleidebrieven, 1928-1939, 645; omslag
      - Koloniale huishoudelijke begrotingen van Curaçao over de jaren 1930-1932, 1934-1937, met bijlagen, 1929-1936, 646; pak
      - Gewijzigde koloniale huishoudelijke begrotingen van Curaçao over de jaren 1929-1932, 1934-1936, met bijlagen, 1929-1937, 647; pak
      - Verslagen betreffende de economische toestand van Nederlands-Indië,, 1931-1940, 648-662; 8 omslagen, 6 pakken en 1 deel
        - Landbouweconomische verslagen van de afdeling Landbouweconomie van het departement van Landbouw, Nijverheid en Handel over het 2e kwartaal 1931-3e kwartaal 1932, 1931-1932, 648; omslag
        - Verslagen van de voorzitter, vanaf februari 1932 de secretaris van de Kleine Welvaartscommissie over de maanden oktober 1931-december 1932, 1931-1932, 649; omslag
          Kleine Welvaartscommissie is de Commissie tot het nagaan en verzamelen van gegevens betreffende de welvaart van de inheemse bevolking.
        - Kwartaal- en halfjaarlijkse verslagen van de economische toestand in Nederlands-Indië over de periode 1931-1933, 1931-1933, 650; pak
        - Jaarverslag van de voorzitter van de Kleine Welvaartscommissie over 1931, 1932, 651; deel
        - Residentiegewijze samenvattingen van de in oktober en november 1931 gehouden enquête naar de voedsel-verhoudingen op Java en Madoera, 1932, 652; omslag
        - Verslagen van het hoofd van het Kantoor van Arbeid betreffende de werkloosheid in Nederlands-Indië in het 2e halfjaar 1931 en het 1e halfjaar 1932, 1932, 653; omslag
        - Verslagen van de assistent-resident ter beschikking van de directeur van Landbouw, Nijverheid, en Handel over de maanden januari 1933-mei 1934, 1933-1934, 654; omslag
          Vervolg op de verslagen van de Kleine Welvaartscommissie.
        - Jaarverslagen van het Centraal Comité voor steun aan werklozen over de jaren 1932, 1935-1936, 1933-1937, 655; omslag
          1935 bevat tevens eindverslag van het Suikercrisisfonds over 1935 en het 1e kwartaal 1936
        - Verslagen van het Centraal Kantoor voor de Statistiek over de maanden juni 1934-juli 1936, 1934-1936, 656; pak
          Vervolg op de verslagen van de assistent-resident.
        - Maandcijfers van de afdeling Landbouweconomie van het departement van Economische Zaken, vanaf september 1935 van het Centraal Kantoor voor de Statistiek over de economische toestand van de inheemse bevolking op Java en Madoera over de maanden juni 1934-januari 1940, 1934-1940, 657; pak
        - Teksten behorende bij de maand- en kwartaalcijfers over de economische toestand van de inheemse bevolking op Java en Madoera, 1935-1937, 658; omslag
        - Kwartaalcijfers van de afdeling Landbouweconomie van het departement van Economische Zaken, vanaf september 1935 van het Centraal Kantoor voor de Statistiek over de economische toestand van de inheemse bevolking op Java en Madoera over de het 1e kwartaal 1935-4e kwartaal 1939, 1935-1940, 659; pak
        - Verslagen van het Centraal Kantoor voor de Statistiek over de maanden augustus 1936-december 1938, 1936-1938, 660; pak
        - Jaarverslagen van de Kolonisatie Raad over 1937-1938, met nota betreffende de stand van het kolonisatievraagstuk van Europeanen in Nederlands-Indië, 1938-1939, 661; omslag
        - Verslagen van het Centraal Kantoor voor de Statistiek over de maanden januari 1939-februari 1940, 1939-1940, 662; pak
    - van de minister van Landbouw, 1901, 1907-1935; 663-667; 5 omslagen
      - Staten houdende opgaven van verkoop, ruiling, dading en afkoop van de zogenaamde staatslandbouwdomeinen over de jaren 1900, 1906-1934, met geleidebrieven,, 1901, 1907-1935, 663-666
        - 1900, departement van Binnenlandse Zaken, 1901, 663
        - 1906-1921, departement van Landbouw, Nijverheid en Handel, 1907-1922, 664
        - 1922-1931, departement van Binnenlandse Zaken en Landbouw, 1923-1932, 665
          1929 ontbreekt.
        - 1932-1934, departement van Economische Zaken (en Arbeid), 1933-1935, 666
      - Rekeningen van inkomsten en uitgaven van het Staatsbosbedrijf over de jaren 1922-1925, met bijlagen, 1924-1926, 667
    - van de minister van Sociale Zaken, 1921-1941; 668-670; 2 omslagen en 1 pak
      - Voorontwerpen van wet ter kennisneming ingezonden door de Ministers van Arbeid, van Arbeid, Handel en Nijverheid en van Sociale Zaken, 1921-1940, 668; pak
        Incompleet.
      - Circulaires aan de gemeentebesturen, met geleidebrieven, 1934-1941, 669
      - Circulaires van de Rijksdienst voor de Werkverruiming aan de gemeentebesturen, met geleidebrieven, 1940-1941, 670
    - van de minister van Waterstaat, 1916-1939; 671-673; 3 pakken
      - Rekeningen van inkomsten en uitgaven van het Staatsvissershavenbedrijf te IJmuiden over de jaren 1915-1928, met bijlagen, 1916-1929, 671
      - Rekeningen van inkomsten en uitgaven van het Staatsbedrijf van de Posterijen, de Telegrafie en de Telefonie over de jaren 1915-1928, met bijlagen, 1918-1930, 672
        1916 ontbreekt.
      - Verslagen van de 1e-21e vergadering van de Spoorwegraad en de daarbij behorende commissies, 1925-1939, 673
    - "Mededelingen in 's-Rijks belang" van de Algemene Rekenkamer aan de Staten-Generaal krachtens art. 15 en 16 van de Instructiewet, 1923-1939; 674; 1 pak
    - Overzichten van de ministers van Arbeid, Arbeid, Handel en Nijverheid en Economische Zaken (en Arbeid) van in het buitenland uitgevaardigde invoerverboden en contingenteringsmaatregelen, met geleidebrieven, 1932-1935; 675; 1 omslag
  - Incidenteel, onderverdeeld per inzendende minister resp. instantie, 3.2
    - van de minister van Arbeid, Handel en Nijverheid, 1922-1931; 676-684; 8 omslagen en 1 stuk
      - Rapport van de Commissie van Onderzoek naar de Arbeidstijd in de Duitse Industrie, gestencild, 1922, 676
      - Stukken betreffende het ontslag van een voormalig klerk van de Rijksverzekeringsbank, 1926-1928, 677
      - Brief van de minister van Arbeid, Handel en Nijverheid betreffende het onderzoek naar de controle op de naleving van de bepalingen van de Invaliditeitswet, met bijlage, 1927, 678
      - Verslag van de Commissie van Advies voor het uitoefenen van de Volledige Tandprothese, met bijlagen, 1927, 679
      - Verslag van de Sub-Commissie van de Commissie voor de Economische Politiek inzake het vraagstuk van de valuta-concurrentie, gedrukt, 1927, 680
      - Nota van de minister van Arbeid, Handel en Nijverheid betreffende de kosten van gezondheidsdiensten, met bijlagen, 1928, 681
      - Rapport van de Studie-Commissie uit de Gezondheidsraad inzake het vraagstuk van de vaccinatie en de daarmee samenhangende onderwerpen, gestencild, 1929, 682; stuk
      - Voorontwerp Werktijdenbesluit voor winkels, alsmede overzicht van geldende gemeentelijke verordeningen op de winkelsluiting, gedrukt, 1929, 683
      - Stukken betreffende het onderzoek naar het voortbestaan van de N.V. Koninklijke Hollandse Lloyd, 1931, 684
    - van de minister van Binnenlandse Zaken, 1851-1935; 685-705; 17 omslagen, 1 stuk, 1 deel, 1 pak en 1 katern
      - Staten van hoogst aangeslagenen in 's-Rijks directe belastingen, 1851, 685
      - Besluit van Gedeputeerde Staten van Noord-Brabant betreffende de oprichting van een waterschap voor de uitwatering van Grave naar de Amer, gedrukt, 1852, 686; stuk
      - Rapporten van de Commissie voor de internationale ruiling van voorwerpen van wetenschap en kunst over de jaren 1852-1853, gedrukt, 1852, 1854, 687
      - Meteorologische waarnemingen en uitkomsten van wetenschap en ervaring, uitgegeven door het Koninklijk Nederlands Meteorologisch Instituut, gedrukt, 1854-1855, 688; pak
      - Verslag van de Commissie belast met de proefnemingen met inenting als voorbehoedmiddel tegen de longziekte van het rundvee, gedrukt, 1855, 689; deel
      - Kaarten van ontworpen spoorwegnet in 1857 en 1859, 1859, 690
      - Verslag over de Landhuishoudkundige school te Groningen en het landbouwonderwijs in naburige rijken, gedrukt, 1861, 691; katern
      - Staten houdende opgaven van het aantal kiezers per gemeente voor de Tweede Kamer der Staten-Generaal, de Provinciale Staten en de Gemeenteraad, alsmede verzamelstaat voor de provincies en het rijk, 1899, 692
      - Rapport van de Commissie van Advies inzake de subsidieering van sanatoria voor lijders aan tuberculose, alsmede een bij het rapport gevoegde nota, 1910, 693
      - Jaarverslag van het Rijksbureau voor de Ontwatering over het tijdvak 1 mei 1921 - 31 december 1922, 1923, 694
      - Stukken betreffende het onderzoek naar de voor- en nadelen van de zomertijd, 1923, 695
      - Nota van de minister van Binnenlandse Zaken en Landbouw betreffende de uitbreiding van de gemeente Dokkum, 1924, 696
      - Staat houdende opgave van de regeling betreffende de salariëring van rijkswerklieden, alsmede staat van aan de Kroon voor te dragen salarissen van verschillende hoge ambtenaren, 1924, 697
      - Verslag van de Commissie van onderzoek inzake de mogelijkheid van de oprichting van een elektrische centrale in de Drentse venen, gestencild, 1927, 698
      - Jaarverslag van het Staatsbosbeheer over het jaar 1926, gestencild, met bijlagen, 1928, 699
      - Rapport van een door de Rijkslandbouwconsulenten ingesteld onderzoek naar verbeteringen in de cultuur van suikerbieten, 1928, 700
      - Rapporten en uittreksels van onderzoeken naar de werking van landbouwraden in verschillende landen, met geleidebrieven, 1928, 701
      - Verslag van de Nederlandse gedelegeerden naar de Internationale Conferentie voor Economische Statistiek te Genève, gestencild, 1929, 702
      - Stukken betreffende de uitgaven in verband met de werkverschaffing, 1931-1932, 703
      - Rapport van de Commissie van onderzoek betreffende de bestemming van het landgoed "De Hooge Veluwe", met bijlagen, 1933, 704
      - Statuten van de Naamloze Vennootschap Nederlandse Omroep Zender Maatschappij "NOZEMA", gestencild, 1935, 705
    - van de minister van Buitenlandse Zaken, 1819-1940; 706-728, 3497; 15 omslagen, 5 delen, 2 pakken en 1 katern
      - Actes du Congres de Vienne, gedrukt, 1819, 706; deel
      - Treaty of commerce and navigation between her majesty and the king of Sardinia, gedrukt, 1851, 707; katern
      - Brief van de minister van Buitenlandse Zaken betreffende het herstel van de rooms-katholieke bisschoppelijke hierarchie in Nederland, met bijlagen, 1853, 708
      - Preussisch-Oesterreichische Handels- und Zollvertrag, gedrukt, 1853, 709; deel
      - Separatprotokolle der 15. und 17. Sitzung der Deutschen Bundesversammlung, 1854, 710
      - Afschriften van stukken betreffende de loop van de ministeriële crisis in mei-juli 1879, 1879, 3497
      - Documents et actes de la quatrième conférence de la Haye pour le droit international privé, gedrukt, 1904, 711; pak
      - Situatie-tekening van de gezantschapswijk te Peking, 1904, 712
      - Actes de la Conférence Diplomatique pour la Protection Ouvrière Réunie à Berne, gedrukt, 1906, 713; deel
      - Correspondence and documents en de proceedings van de te Londen gehouden Zeerechtconferentie, gedrukt, 1909, 714
      - Voorstel met memorie van toelichting ingediend bij de Kamer van Volksvertegenwoordigers te Brussel, tot invoering van een gewijzigde werkwijze bij de behandeling van wetsontwerpen van bijzonder belang, gedrukt, 1910, 715
      - Overzicht van prof. dr. H.T. Colenbrander van het ontstaan en de geschiedenis der Nederlandse rechten op de Schelde, Zeeuws-Vlaanderen en Limburg, gedrukt, 1918, 716
      - Rapport van de Commissie van Voorbereiding van de derde Vredesconferentie, 1918, 717
      - Tractaten en tractaatsbepalingen de Schelde betreffende sinds 1648, gedrukt, 1919, 718; deel
      - Verslagen, overeenkomsten en slotprotocollen van de te Madrid gehouden Congres der Algemene Postvereniging, gedrukt, 1920, 719; deel
      - Stukken betreffende het territoriaal conflict tussen Polen en Litouwen, de zogenaamde Wilna-kwestie, 1920-1921, 720
      - Stukken betreffende de Internationale Economische Conferentie te Genua, 1922, 721
      - Verslag en diplomatieke bescheiden betreffende de Conferentie te Washington, gedrukt, 1922, 722
      - Tekst van het Internationaal Verdrag betreffende de verreberichtgeving, gedrukt, 1932, 723; pak
      - Verslagen, overeenkomsten en slotprotocollen van het Congres der Algemene Postvereniging te Cairo, gedrukt, 1934, 724
      - Koninklijk besluit van 11 juni 1937 nr.163 betreffende het verbod bij één der strijdende partijen in Spanje dienst te nemen, gedrukt, 1937, 725
      - Rapport van de Conferentie te Brussel, gedrukt, 1937, 726
      - Stukken betreffende het Belgisch-Nederlands geschil inzake onttrekking van water aan de Maas, gedrukt, 1937, 727
      - Overzichten van de voornaamste in verband met de oorlogstoestand door het ministerie van Buitenlandse Zaken behandelde en voor openbaarmaking geschikte aangelegenheden, gedrukt, 1939-1940, 728
    - van de minister van Defensie, 1929-1938; 729-736; 8 omslagen
      - Deens wetsontwerp tot omvorming van leger en vloot in Denemarken tot een Wachtkorps en een Rijksmarine, gestencild, 1929, 729
      - Staat met namen van werknemers van de Artillerie-Inrichtingen die in 1930 en 1931 zijn ontslagen, 1931, 730
      - Krantenberichten uit "De Rosendaler" betreffende de nieuw te bouwen marechaussee-kazerne te Steenbergen, afschriften, 1931-1932, 731
      - Advies van de Legercommissie betreffende de reorganisatie van de infanterie en de artillerie, 1932, 732
      - Rapport van de Commissie van Onderzoek tot reorganisatie van de Rijkswerf te Willemsoord, met bijlagen, 1932, 733
      - Samenstelling van de Koninklijke Landmacht op voet van oorlog, de zogenaamde "Oorlogsorganisatiën", met wijzigingen, gedrukt, 1933, 1937, 734
      - Rapport van de Commissie tot herziening van de samenstelling der Maritieme middelen in Nederlands-Indië, 1935, 735
      - Bijlagen bij het bezwaarschrift van majoor W.F. Weber betreffende het niet bevorderd worden tot luitenant-kolonel, 1936-1938, 736
    - van de minister van Economische Zaken (en Arbeid), 1933-1939; 737-741; 5 omslagen
      - Nota van de minister van Economische Zaken en Arbeid betreffende het adres van G.E. Hoeffelman inzake zijn benoeming tot leraar aan de H.B.S. te Deventer, met bijlagen, 1933, 737
      - Nota van de minister van Economische Zaken betreffende de ontwerp-begroting van het Landbouw-Crisisfonds voor 1935, 1935, 738
      - Rapport van de Handelsmissie Zuid-Amerika betreffende de door haar bezochte Zuid-Amerikaanse landen, 1937, 739
      - Nota van de minister van Economische Zaken betreffende het adres van H. de Bruin te Santpoort met het verzoek om schadeloosstelling in verband met de heffing op tot gehakt verwerkt en geëxporteerd rundvlees, met bijlagen, 1939, 740
      - Nota van minister van Economische Zaken betreffende de tot medio september 1939 genomen maatregelen op economisch gebied, gedrukt, 1939, 741
    - van de minister van Financiën, 1816-1938; 742-761, 3470; 15 omslagen, 5 stukken en 1 band
      - Compte Rendu des recettes et dépenses de la Trésorie Générale pendant l'anneé 1815, 1816, 742; stuk
      - Staten houdende adviezen van de Kamers van Koophandel en Fabrieken en van de Gouveneurs der Provincie omtrent de tabellen van het in het tarief voorgedragen rechten van in-, uit- en doorvoer, 1832, 3470; band
      - Staten houdende opgaven van in- en uitgeklaarde zeeschepen, 1836, 743
      - Bijlagen bij de gewijzigde tweejarige staatsbegroting voor 1844-1845, 1843, 744
      - Schetstekening van de situatie van de voormalige Rijks Marinewerf waarop is aangeduid het ontwerp voor het Rijks Entrepot te Rotterdam, 1855, 745; stuk
      - Bestek en voorwaarden betreffende de verbouw van het Oost-Indisch Huis te Amsterdam, met bijlagen, 1889, 746
      - Plattegrond van het gebouw van de Tweede-Kamer der Staten-Generaal, behoort bij schrijven d.d. 27 oktober 1906 nr. 3935 van de Rijksbouwmeester in het 2e district, 1906, 747; stuk
      - Staat houdende overzicht van het aantal, de rang en de standplaatsen van ambtenaren belast met het toezicht op de invoerbelastingen, 1908, 748
      - Rapport van de secretaris-generaal van het ministerie van Financiën omtrent de achterstand in de afdoening van pensioenaanvragen van gewezen gemeente-ambtenaren, 1915, 749
      - Statuten van het Koninklijk Nationaal Steuncomite, afschrift, 1917, 750; stuk
      - Nota van de Regeringscommissaris bij de Koninklijke Nederlandse Hoogovens en Staalfabrieken betreffende de ontwikkeling van het bedrijf, alsmede jaarverslagen over 1918-1919 en 1919-1920, 1918-1921, 751
      - Rapport van de Commissie van Advies voor Crisisaangelegenheden betreffende het verzoek van de N.V. Exploitatie Louisagroeve om herziening van de aan haar betaalde prijs voor geleverde bruinkolen, met bijlagen, 1923, 752
      - Circulaire betreffende de indiening en inrichting van suppletoire begrotingen, 1924, 753
      - Staten houdende opgave van de zuivere inkomsten van het kroondomein over de jaren 1914-1923 en 1924-1934, 1924, 1935, 754
      - Stukken betreffende het verzoek van het bestuur van de Zeevisvereniging te IJmuiden om financiële ondersteuning in verband met de afwikkeling van de liquidatie, 1924-1925, 755
      - Verslag van de werkzaamheden van de Commissie tot Onderzoek en Voorlichting omtrent de uitwendige staat van het Koninklijk Paleis te Amsterdam, 1925, 756; stuk
      - Staten houdende opgaven van bedragen welke van rijkswege aan de gemeenten zijn uitgekeerd, 1926, 757
      - Jaarverslag van de Algemene Centrale Bankvereniging voor de Middenstand over 1926, gedrukt, 1927, 758
      - Stukken betreffende het strafrechterlijk onderzoek naar vermeende onregelmatige administratieve handelingen gepleegd door de Rijksbouwmeester J.A.W. Vrijman, 1927-1936, 759
      - Rapport van de Interdepartementale Suikercommissie betreffende het onderzoek naar de wenselijkheid en de mogelijkheid maatregelen te treffen ter voorkoming van een crisis in de suikerbieten- en de beetwortelsuikerindustrie in Nederland, 1928, 760
      - Brief van de minister van Financiën betreffende de dekking van verliezen voor het rijk voortvloeiende uit de crisiskredietregeling voor de middenstand, met bijlage, 1938, 761
    - van de minister van Justitie, 1850-1940; 762-779; 14 omslagen, 2 delen, 1 stuk en 1 katern
      - Reglement voor de dienst in de cellulaire gevangenis te Amsterdam, gedrukt, 1850, 762; katern
      - Memorie van de Hoge Raad der Nederlanden bevattende aanmerkingen op het ontwerp van het nieuw Wetboek van Strafvordering, 1862, 763; deel
      - Advies van de Raad van State op het ontwerp van het nieuw Wetboek van Strafvordering, 1863, 764; deel
      - Stukken betreffende het onderzoek naar het gedrag van de politie te Oldenzaal inzake de behandeling van een Fins parlementslid, 1913, 765
      - Ministeriële beschikkingen van 4 november 1920 houdende voorlopige voorzieningen voor de bijzondere commissies voor georganiseerd overleg voor de rechtstoestand van ambtenaren van het rijkstucht-, opvoedings-, gevangenis en reclasseringswezen, de politieambtenaren in rijksdienst en deurwaarders, klerken, concierges en andere bedienden bij de gerechten, gedrukt, 1920, 766
      - Brief van de salariscommissie voor burgerlijke rijksambtenaren betreffende de salarisregeling voor rijksveldwachters, met geleidebrief van de minister van Justitie, 1920-1921, 767
      - Brief inzake het onderzoek naar het optreden van de militaire politie belast met de grensbewaking, gedrukt, 1922, 768; stuk
      - Stukken betreffende het onderzoek naar het gedrag van de rijksveldwachter K.F. Waltman op 5 september 1923 in de strafgevangenis te Amsterdam, 1923-1925, 769
      - Staten houdende opgaven van voorwaardelijk uit rijkswerkinrichtingen en gevangenissen ontslagen personen, gedrukt, 1929 c, 770
      - Brieven betreffende het onderzoek naar ongeregeldheden op de avond van 16 oktober 1929 te Maastricht, gedrukt, 1930, 771
      - Arrest van het gerechtshof te Amsterdam en vonnis van de arrondissements-rechtbank te Haarlem inzake strafzaken tegen A. en J. de Boer uit Wormerveer, 1931, 1934, 772
      - Circulaire betreffende de inwerkingstelling van de zogenaamde jeugdgevangenissen, gedrukt, 1937, 773
      - Circulaire betreffende de inzage in stukken van strafrechterlijk onderzoek ten behoeve van civiele doeleinden, gedrukt, 1937, 774
      - Circulaire betreffende de publicatie van onteigeningsvonnissen, 1937, 775
      - Brief inzake het verloop en de ontwikkeling van het strafrechterlijk onderzoek tegen de vroegere hoofdcommissaris van politie te 's-Gravenhage, met bijlage, 1938, 776
      - Circulaire houdende aanwijzingen voor het ambtelijk onderzoek met betrekking tot naturalisatieaanvragen, gedrukt, 1938, 777
      - Ministeriële beschikking van 5 januari 1939 houdende de instelling van een commissie tot het ontwerpen van een wettelijke regeling met betrekking tot de tarieven van notarissen, 1939, 778
      - Circulaire inzake de inwerkingtreding van paragraaf 11 en 13 van de wet van 29 november 1935, Stbl. nr. 685 tot verlaging van de openbare uitgaven, gedrukt, met bijlage, 1940, 779
    - van de minister van Koloniën, 1844-1940; 780-846; 49 omslagen, 6 stukken, 5 katerns, 5 delen en 2 pakken
      - Nota van de Gouverneur-Generaal van Nederlands-Indië betreffende de zorgwekkende toestand van het Indisch muntwezen, met bijlagen, 1844, 780; pak
      - Bijlagen bij de brief van de minister van Koloniën van 27 juli 1859, betreffende de troonopvolging op Banjarmasin, met stukkenlijst, 1851-1856, 781
      - Adres over de pakketvaart tussen Nederland en Java, gedrukt, 1857, 782; katern